# 合并时联营企业或合营企业间未实现内部交易损益的调整理解，陈版

提问人：呼叫帮助 时间：2011-01-15 21:38:05
[例3-11] 甲企业持有乙公司有表决权股份的20%，能够对乙公司生产经营决策施加重大影响。 20 7 年 11 月，甲企业将其账面价值为600 万元商品以 900 万元价格出售给乙公司。乙公司作为固定资产核算，预计使用寿命为 10 年，净残值为 0 。假定甲企业取得该项投资时，乙公司 各项可辨认资产、负债的公允价值与其账面价值相同，两者在以前期间未发生过内部交易。乙公司 20 7 年的净利润为1,000万元。假定不考虑所得税影响。 1 ．甲企业确认的投资收益： 借：长期股权投资-损益调整 [（1000-300+2.5） 20%] 1,405贷：投资收益 1,405 2 ．编制合并报表时的调整分录为： 借：营业收入 900 20% 贷：营业成本 600*20%投资收益 60 我的理解是个别报表中采用完全权益法 借：长期股权投资-损益调整 [（1000-300+2.5） 20%] 1,405 贷：投资收益 1,405 虽然是 贷：投资收益 ， 但已扣除未实现内部收益的影响， [ （ 1000-300+2.5 ） 20%] 合并报表采用购买权益法 借：营业收入 900 20% 贷：营业成本 600 20% 投资收益 60 不当之处请指正,陈版

回答人：chenyiwei
本版面上以前我专门回复过这个问题，大概在 2010 年 4 月，你可以搜索一下。 你的举例中数字是否有问题，不是 1405 ，应该是140.5？

回答人：chenyiwei
回复 藤椅 lwll 的帖子如果投资方在个别报表上对联营企业是成本法核算的，则合并抵销时的确应当是贷记“长期股权投资”。 但投资方在个别报表层面已经对联营企业采用权益法核算，并且确认权益法下投资收益和损益调整时已经扣除了内部交易未实现损益的影响，再在合并抵销时贷记长期投资就重复了，但在被投资企业净利润中的份额实际并未减少，所以需要贷记投资收益以恢复这块虚减部分，所以就成了你现在看到的样子。 这个问题在本版面已经讨论过多次了。

回答人：chenyiwei
回复 报纸 lwll 的帖子http://bbs.esnai.com/viewthread. ... p;page=1#pid5163226

回答人：chenyiwei
回复 8 楼 ahhf 的帖子也可以这样理解。